en: RSPO Book and Claim, RSPO BC, GreenPalm
ca: RSPO Reserva i reclama, RSPO BC, GreenPalm
fi: RSPO BC, GreenPalm

en: Spanish protected product
ca: Producte espanyol protegit
de: Geschütztes spanisches Produkt
es: Producto protegido de España
fi: suojattu espanjalainen tuote
fr: Produit protégé espagnol
it: Prodotto spagnolo protetto
pt: Produto protegido de Espanha

en: DO Manzanilla-Sanlúcar de Barrameda, D.O. Manzanilla-Sanlúcar de Barrameda, Manzanilla-Sanlúcar de Barrameda, Manzanilla de Sanlúcar de Barrameda
ca: DO Manzanilla-Sanlúcar de Barrameda, D.O. Manzanilla-Sanlúcar de Barrameda, Manzanilla-Sanlúcar de Barrameda, Manzanilla de Sanlúcar de Barrameda
es: DO Manzanilla-Sanlúcar de Barrameda, D.O. Manzanilla-Sanlúcar de Barrameda, Manzanilla-Sanlúcar de Barrameda, Manzanilla de Sanlúcar de Barrameda

en: DO Montilla-Moriles, D.O. Montilla-Moriles, Montilla-Moriles
ca: DO Montilla-Moriles, D.O. Montilla-Moriles, Montilla-Moriles
es: DO Montilla-Moriles, D.O. Montilla-Moriles, Montilla-Moriles

en: DO Navarra, D.O. Navarra, Vino de Navarra
es: DO Navarra, D.O. Navarra, Vino de Navarra
pt: Vinho de Navarra

en: DO Toro, D.O. Toro, Toro, Vino de Toro
ca: DO Toro, D.O. Toro, Toro, Vi de Toro
es: DO Toro, D.O. Toro, Toro, Vino de Toro

en: DOCa Rioja, D.O.Ca. Rioja, Vino de Rioja
es: DOCa Rioja, D.O.Ca. Rioja, Vino de Rioja

en: PDO Aceituna Aloreña de Málaga, Aceituna Aloreña de Málaga
es: DOP Aceituna Aloreña de Málaga, D.O.P Aceituna Aloreña de Málaga, Aceituna Aloreña de Málaga

en: PDO Arroz de Calasparra, Arroz de Calasparra
ca: PDO Arroz de Calasparra, Arròs de Calasparra
es: DOP Arroz de Calasparra, D.O.P Arroz de Calasparra, Arroz de Calasparra

en: PDO Arroz de Valencia, PDO Arròs de València, Arròs de València
es: DOP Arroz de Valencia, D.O.P. Arroz de Valencia, Arroz de Valencia, DOP Arròs de València, D.O.P. Arròs de València, Arròs de València
pt: Arroz de Valência

en: PDO Azafrán de La Mancha, Azafrán de La Mancha
ca: PDO Azafrán de La Mancha, Safrà de La Manxa
es: DOP Azafrán de La Mancha, D.O.P. Azafrán de La Mancha, Azafrán de La Mancha

en: PDO Chufa de Valencia, Chufa de Valencia
es: DOP Chufa de Valencia, D.O.P. Chufa de Valencia, Chufa de Valencia

en: PDO Estepa
es: DOP Estepa, D.O.P. Estepa, Aceites de Estepa

en: PDO Montes de Granada, Montes de Granada
es: DOP Montes de Granada, D.O.P. Montes de Granada, Montes de Granada
pt: Montes de Granada

en: PDO Montes de Toledo, Montes de Toledo
ca: PDO Montes de Toledo, Montes de Toledo
es: DOP Montes de Toledo, D.O.P. Montes de Toledo, Montes de Toledo
pt: Montes de Toledo

en: PDO Pasas de Málaga, Pasas de Málaga
ca: PDO Pasas de Málaga, Panses de Málaga
es: DOP Pasas de Málaga, D.O.P. Pasas de Málaga, Pasas de Málaga

en: PDO Pera de Lleida, Pera de Lleida, PDO Pera de Lérida, Pera de Lérida
es: DOP Pera de Lleida, D.O.P. Pera de Lleida, Pera de Lleida, DOP Pera de Lérida, D.O.P. Pera de Lérida, Pera de Lérida

en: PDO Peras de Rincón de Soto, Peras de Rincón de Soto
ca: PDO Peras de Rincón de Soto, Peres de Rincón de Soto
es: DOP Peras de Rincón de Soto, D.O.P. Peras de Rincón de Soto, Peras de Rincón de Soto

en: PDO Pimentón de la Vera, Pimentón de la Vera
es: DOP Pimentón de la Vera, D.O.P. Pimentón de la Vera, Pimentón de la Vera

en: PDO Pimentón de Murcia, Pimentón de Murcia
es: DOP Pimentón de Murcia, D.O.P. Pimentón de Murcia, Pimentón de Murcia